# 请教陈版，出口销售产品跌价准备测算

提问人：cjzhangyong 时间：2019-02-28 20:52:40
公司产成品出口，根据美元计价，存货跌价测试，售价是 ，那么跌价这里就有价格变化跟汇率变化因素，两个因素都算跌价吗

回答人：chenyiwei
期末跌价测试中，如果可获取的预计售价信息是外币（记账本位币以外的货币）的，则按资产负债表日即期汇率折算为 RMB，纳入减值测试。